臺灣高等法院高雄分院刑事判決　　　　96年度上訴字第2110號
上　訴　人　甲○○
即　被　告
上列上訴人因違反毒品危害防制條例案件，不服臺灣高雄地方法
院96年度訴字第3394號中華民國96年9 月12日第一審判決（起訴
案號：臺灣高雄地方法院檢察署96年度毒偵字第6985號），提起
　　　上訴，本院判決如下：
     主  文
上訴駁回。
     事  實
一、甲○○前曾於民國88（下同）年間因施用毒品案件，經觀察
    勒戒後，認無施用繼續施用毒品之傾向，由臺灣高雄地方法
    院檢察署檢察官於民國88年7 月27 日以88年度偵字第17625
    號不起訴處分確定。又於89年間再犯施用毒品案件，經原審
    法院裁定送戒治處所施以強制戒治，並由檢察官以89年度毒
    偵字第13 08 號聲請簡易判決處刑，由原審法院以89年度鳳
    簡字第259 號判處有期徒刑6 月確定，強制戒治部分於91年
    10 月9日期滿，接續執行徒刑於92年4 月9 日執行完畢，詎
    其仍不知悔改，於上開強制戒治執行完畢後5 年內，又基於
    施用第一級毒品之犯意，於96年7 月7 日經警採尿時起回溯
    96小時內某時，在其高雄縣鳳山市○○○路576 巷14號2 樓
    住處，施用第一級毒品海洛因1 次。嗣於96年7 月7 日10時
    30分許，在高雄縣大寮鄉○○路口為警查獲，經警採其尿液
    送驗結果，呈嗎啡陽性反應，而悉上情。
二、案經高雄縣政府警察局移送臺灣高雄地方法院檢察署檢察官
    偵查起訴。
    理  由
壹、程序部分：
    本件被告甲○○所犯係死刑、無期徒刑、最輕本刑為3 年以
    上有期徒刑以外之罪，被告於本院審理程序中就被訴事實為
    有罪之陳述，經告知被告簡式審判程序之旨，並聽取檢察官
    及被告之意見後，本院裁定進行簡式審判程序審理。
貳、實體部分：
一、訊據上訴人即被告對於上開犯罪事實坦承不諱，且被告為警
    查獲後所採集尿液經送檢結果，呈施用第一級毒品海洛因後
    所會產生之嗎啡陽性反應，有臺灣檢驗科技股份有限公司濫
    用藥物尿液檢驗報告1 份在卷可稽，顯見被告之自白核與事
    實相符，其有施用第一級毒品海洛因之事證明確；又被告曾
    於89年間因施用毒品案件，經觀察勒戒後，認有繼續施用毒
    品之傾向，再以裁定送戒治處所施以強制戒治，於91年10月
    9 日戒治期滿，有臺灣高等法院被告前案紀錄表在卷可憑，
    被告於強制戒治執行完畢釋放後，5 年內再犯本件施用第一
    級毒品海洛因之犯行，自應依法論科。
二、按海洛因為毒品危害防制條例第2 條第2 項第1 款規定之第
    一級毒品，除法律另有規定者外，不得持有、施用。核被告
    所為，係犯毒品危害防制條例第10條第1 項之施用第一級毒
    品罪。其因施用而持有海洛因之低度行為，應為施用之高度
    行為所吸收，不另論罪。又被告於89年間因犯施用毒品罪，
    經原審法院判處有期徒刑6 月確定，於92年4 月9 日執行完
    畢，有臺灣高等法院被告前案紀錄表附卷可按，其受有期徒
    刑之執行完畢，5 年以內故意再犯本件有期徒刑以上之施用
    第一級毒品罪，為累犯，應依刑法第47條第1 項規定加重其
    刑。
三、原審因而適用毒品危害防制條例第10條第1 項，刑法第11條
    、第47條第1 項之規定，並審酌被告前已因施用毒品案件經
    觀察勒戒、強制戒治、論罪科刑，猶未徹底戒除毒癮，足認
    其並無戒除毒害之決心，本不宜寬貸，惟念其犯後坦承犯行
    ，態度良好，本件施用毒品之次數僅一，且施用毒品乃自戕
    一己之身體健康，其行為本身對社會所造成之危害並非重大
    ，暨其犯罪動機、目的等一切情狀，量處有期徒刑7 月；其
    認事用法，均無不合，量刑亦屬適當。被告上訴意旨，希望
    能以替代療法代替刑罰，指摘原判決不當，為無理由，應予
    駁回。
據上論斷，應依刑事訴訟法第368 條，判決如主文。
本案經檢察官郭振昌到庭執行職務。
中　　華　　民　　國　　96　　年　　12　　月　4　　日
                  刑事第七庭    審判長法  官  莊飛宗
                                      法  官  邱明弘
                                      法  官  黃憲文
以上正本證明與原本無異。
如不服本判決應於收受本判決後10日內向本院提出上訴書狀，其
未敘述上訴理由者，並得於提起上訴後10日內向本院補提理由書
狀（均須按他造當事人之人數附繕本）「切勿逕送上級法院」。
中　　華　　民　　國　　96　　年　　12　　月　4　　日
　　　　　　　　　　　　　　　　　　　書記官  施耀程
附錄本判決論罪科刑法條：
毒品危害防制條例第10條第1項
施用第一級毒品者，處 6 月以上 5 年以下有期徒刑。
